【裁判字號】    98,訴,497
【裁判日期】    980615
【裁判案由】    違反毒品危害防制條例
【裁判全文】
臺灣屏東地方法院刑事判決               98年度訴字第497號
公  訴  人  臺灣屏東地方法院檢察署檢察官
被      告  甲○○
上列被告因違反毒品危害防制條例案件，經檢察官提起公訴（98
年度毒偵字第113 號），被告於本院準備程序中，就被訴事實為
有罪陳述，經本院告知簡式審判程序之旨，並聽取當事人意見後
，本院合議庭裁定由受命法官獨任依簡式審判程序審理，判決如
下：
    主  文
甲○○施用第一級毒品，處有期徒刑壹年。扣案第一級毒品海洛
因包（合計驗後淨重貳點壹壹公克）均沒收銷燬之。
    事  實
一、甲○○前於民國93年間，因施用毒品案件，經法院裁定送觀
    察勒戒後，認無繼續施用毒品傾向，於94年7 月12日執行完
    畢，並經臺灣屏東地方法院檢察署檢察官以94年度毒偵字第
    583 、637 、949 號為不起訴處分確定。詎其仍不知戒斷毒
    癮，明知海洛因、甲基安非他命業經公告列為毒品危害防制
    條例之第一級、第二級毒品，不得持有、施用，竟基於施用
    第一級、第二級毒品之犯意，於98年1 月15日20時許，在屏
    東縣屏東市○○路336 巷11號住處內，以將海洛因混合甲基
    安非他命放入所有玻璃球內燒烤後吸食煙霧之方式，施用第
    一級毒品海洛因與第二級毒品甲基安非他命1 次。嗣於98年
    1 月16日，甲○○騎車行經屏東縣屏東市○○路段，因逃避
    盤查致為警追逐，其後遺落所持海洛因3 包並遭捕獲，後經
    其同意採集尿液送驗，結果呈現可待因、嗎啡及甲基安非他
    命陽性反應，始悉上情。
二、案經屏東縣政府警察局屏東分局報告臺灣屏東地方法院檢察
    署檢察官偵查起訴。
    理  由
一、本件被告甲○○所犯係死刑、無期徒刑或最輕本刑為3 年以
    上有期徒刑以外之罪，亦非屬臺灣高等法院管轄第一審之案
    件，其於準備程序中就被訴事實為有罪陳述，經本院告知簡
    式審判程序之旨，並聽取當事人意見後，本院合議庭依刑事
    訴訟法第273 條之1 第1 項為裁定，由受命法官獨任進行簡
    式審判程序。又簡式審判程序之證據調查，依刑事訴訟法第
    273 條之2 規定，不受同法第159 條第1 項審判外陳述排除
    之限制；再被告對於卷內各項證據亦不爭執證據能力，復無
    事證顯示有何違法取得或類此瑕疵之情，故卷內所列各項證
    據，自均有證據能力，合先敘明。
二、上揭犯罪事實，業據被告坦承不諱，又其於98年1 月16日為
    警採集之尿液送驗結果，亦呈可待因、嗎啡及甲基安非他命
    陽性反應，有臺灣檢驗科技股份有限公司濫用藥物尿液檢驗
    報告、被告之尿液送驗代號與姓名對照表各1 紙在卷可考（
    見警卷第16頁、偵卷第12頁），以及查獲採證照片2 張足稽
    （見警卷第17頁），與被告所有之海洛因3 包扣案可證。是
    認被告之自白與事實相符，堪以採信。從而本件事證已明，
    被告犯行洵足認定，應依法論科。
三、查被告前因施用毒品案件，經法院裁定送觀察勒戒執行等情
    ，有上開被告毒品前科與執行情形，及其前案紀錄表、刑案
    資料查註紀錄表各1 份為憑，被告於觀察勒戒執行完畢後，
    5 年內再犯本件施用毒品罪，是依毒品危害防制條例第23條
    第2 項之規定，應予依法追訴。按海洛因、甲基安非他命分
    別係毒品危害防制條例第2 條第2 項第1 款、第2 款所定之
    第一級、第二級毒品。核被告所為，係犯毒品危害防制條例
    第10條第1 項之施用第一級毒品罪，及同條第2 項之施用第
    二級毒品罪。被告持有第一級毒品海洛因及第二級毒品甲基
    安非他命進而施用，其持有之低度行為均應被施用之高度行
    為所吸收，不另論持有第一級、第二級毒品之罪。被告以一
    行為同時施用第一級、第二級毒品，係一行為觸犯數罪名，
    為想像競合犯，應依刑法第55條從一重之施用第一級毒品罪
    處斷。爰審酌被告早於93年間，即有施用毒品前案並受觀察
    勒戒執行，又於94年間，因轉讓毒品案件而受刑事偵審程序
    （後經臺灣高等法院高雄分院以95年度上更一字第164 號判
    處有期徒刑3 年），有上開前案紀錄資料可查，是其屢因毒
    品之故經歷司法程序，卻仍未謹慎其行，竟繼續施用毒品，
    復犯下本案，實有不該，惟念及被告對其犯行自白不諱，犯
    後態度非劣等一切情狀，量處如主文所示之刑，以示懲儆。
四、扣案海洛因3 包（合計驗後淨重2.11公克），業經送驗確認
    成分無訛，有法務部調查局濫用藥物實驗室鑑定書1 紙足稽
    （見偵卷第11頁），而其等包裝用之塑膠袋因與毒品附和，
    無法析離，故併視為查獲本件被告犯行之扣案毒品，均依毒
    品危害防制條例第18條第1 項前段宣告沒收銷燬之；至鑑驗
    耗損之毒品既已滅失，爰不另為沒收銷燬之諭知。又被告所
    有供其施用毒品所用之玻璃球，並未扣案，且在查獲前已遭
    丟棄而不復存在乙節，業經被告於本院審理中供述明確（見
    本院98年6 月1 日審判筆錄第4 頁），自無沒收之必要，爰
    不宣告沒收，併此敘明。
據上論斷，應依刑事訴訟法第273 條之1 第1 項、第299 條第1
項前段，毒品危害防制條例第10條第1 項、第2 項、第18條第1
項前段，刑法第11條前段、第55條，判決如主文。
本案經檢察官陳啟能到庭執行職務
中    華    民    國    98    年     6    月    15    日
                      刑事第四庭  法  官  江振源
以上正本證明與原本無異
如不服本判決，應於判決送達後10日內向本院提出上訴書狀（應
附繕本），其未敘述上訴理由者，應於上訴期間屆滿後20日內補
提理由書狀於本院，上訴於臺灣高等法院高雄分院。
中    華    民    國    98    年     6    月    16    日
                                  書記官  潘豐益
附錄本判決論罪科刑法條：
毒品危害防制條例第10條
施用第一級毒品者，處6月以上5年以下有期徒刑。
施用第二級毒品者，處3年以下有期徒刑。


司法院資訊處製作；財團法人民間司法改革基金會備份。
